臺灣高等法院刑事判決
                                   108年度上訴字第3422號
上訴人  陳士斌
即被告&ZZZZ; &ZZZZ; &ZZZZ; &ZZZZ; &ZZZZ; 
&ZZZZ; &ZZZZ; &ZZZZ; &ZZZZ; &ZZZZ; &ZZZZ; &ZZZZ; 
&ZZZZ; &ZZZZ; &ZZZZ; &ZZZZ; &ZZZZ; &ZZZZ; &ZZZZ; &ZZZZ; 
                ○○○○○○○○○）
              
              
上列上訴人即被告因違反毒品危害防制條例案件，不服臺灣桃園
地方法院107年度審訴字第2048號、108年度審訴字第385號，中
華民國108年6月13日第一審判決（起訴案號：臺灣桃園地方檢察
署107年度毒偵字第6006、6873號）提起上訴，判決如下：
    主  文
上訴駁回。
    理  由
一、本院審理結果，認第一審以被告陳士斌犯施用第一級毒品罪
    ，兩罪，均累犯，分別判處有期徒刑11月、10月，定應執行
    刑有期徒刑1年6月；扣案第一級毒品海洛因1包（驗餘淨重
    2.68公克）及摻有第一級毒品海洛因香菸2支均沒收銷燬，
    認事用法均無不當，應予維持，並引用附件原判決記載之犯
    罪事實、證據及理由。
二、被告上訴意旨略以：民國107年9月12日下午4時，經警查驗
    身分，員警未持搜索票，未全程錄音錄影，搜索違法。107
    年10月16日晚間11時之盤查，被告交出菸頭自首，原審未依
    自首減刑。
三、駁回上訴維持原判決之理由：
（一）搜索，法無明文應全程錄音錄影。刑事訴訟法第131條之
      1規定：搜索經受搜索人出於自願性同意者，得不使用搜
      索票，但執行人員應出示證件，並將其同意之意旨記載於
      筆錄。被告於警詢供稱：「107年9月12日16時10分，在桃
      園市○○區○○路000號前，當時我駕駛1392-T7號自小客
      車停好車後，警方就過來盤查我並請我出示證件供查證身
      分，查證身分後警方在經過我同意下搜索我身上及車內物
      品，於1392-T7號自小客車中央扶手置物盒內查獲摻有一
      級毒品海洛因粉末1包，於中央扶手置物盒旁菸灰缸查獲
      一級毒品海洛因香菸1支。警方於現場使用毒品檢驗試劑
      檢驗查扣之物，檢驗結果呈現一級毒品海洛因陽性反應，
      我就配合警方調查。」有被告警詢筆錄可憑（毒偵6006號
      卷第7頁）被告辯稱員警違法搜索，不足採信。
（二）107年10月16日施用第一級毒品犯行，經原審認定符合自
      首要件，對於此項得減輕而非法定應減輕刑罰事由，原審
      已依刑法第62條前段規定減輕其刑（原判決第4頁第31行
      至第5頁第4行)被告上訴辯稱原判決未予減刑，顯然與事
      實不符。
（三）被告於83年間開始涉及毒品，前案紀錄共30頁，最近之毒
      品犯行科刑紀錄：有期徒刑10月、10月、10月、11月、1
      年、1年、1年2月、1年3月、1年6月，本案之後尚有兩件
      施用毒品案件偵查中，原判決所量刑度應認已經從輕量刑
      。被告上訴指稱原判決刑度過重，並無理由，應予駁回。
四、被告陳士斌於審理期日未在監在押，經合法傳喚，無正當理
    由未到庭，不待陳述直接判決。
據上論斷，依刑事訴訟法第368條、第371條、第373條，判決如
主文。
本案經檢察官康惠龍提起公訴，檢察官侯名皇到庭執行職務。
中　　華　　民　　國　　108 　年　　12　　月　　25　　日
                  刑事第二庭審判長法　官  周盈文
　　　　　　　　　　　　　　　　  法　官  錢建榮
　　　　　　　　　　　　　　　    法　官  郭豫珍
以上正本證明與原本無異。
如不服本判決，應於收受送達後10日內向本院提出上訴書狀，其
未敘述上訴之理由者並得於提起上訴後10日內向本院補提理由書
（均須按他造當事人之人數附繕本）「切勿逕送上級法院」。
                                書記官  高楚安
中　　華　　民　　國　　108 　年　　12　　月　　25　　日

附件：原判決
臺灣桃園地方法院刑事判決　　      107 年度審訴字第2048號
                                  108 年度審訴字第385 號
公　訴　人　臺灣桃園地方檢察署檢察官
被　　　告　陳士斌  男  57歲（民國00年0月00日生）
                    身分證統一編號：Z000000000號
                    籍設桃園市○○區○○街000 號○○○○
                      ○○○○○）
                    居桃園市○鎮區○○路00巷00號5樓
                    居桃園市○鎮區○○街000 號
上列被告因違反毒品危害防制條例案件，經檢察官提起公訴（10
7 年度毒偵字第6006號、第6873號），被告於本院準備程序進行
中，就被訴事實均為有罪之陳述，經本院告知簡式審判程序意旨
，並聽取當事人之意見後，本院合議庭裁定由受命法官獨任依簡
式審判程序審理，判決如下：
    主  文
陳士斌施用第一級毒品，累犯，處有期徒刑拾壹月；又施用第一
級毒品，累犯，處有期徒刑拾月。應執行有期徒刑壹年陸月。
扣案之第一級毒品海洛因壹包（驗餘淨重貳點陸捌公克）及摻有
第一級毒品海洛因之香菸貳支均沒收銷燬。
    事實及理由
一、陳士斌前於民國88年間，因施用毒品案件，經本院以88年度
    毒聲字第2859號裁定送觀察、勒戒後，認無繼續施用毒品之
    傾向，於88年7 月12日釋放出所，並經臺灣桃園地方檢察署
    （更名前為臺灣桃園地方法院檢察署）檢察官以88年度偵字
    第5352號為不起訴處分確定；復於前開觀察、勒戒釋放後5
    年內之88年間，因施用毒品案件，經本院以88年度毒聲字第
    4979號裁定送觀察、勒戒後，認有繼續施用毒品之傾向，經
    本院以88年度毒聲字第5440號裁定令入戒治處所施以強制戒
    治，於89年2 月22日停止處分執行完畢釋放出所，所餘戒治
    期間並付保護管束，嗣經本院以89年度毒聲字第3487號裁定
    撤銷停止戒治令入戒治處所強制戒治，在90年6 月2 日執行
    完畢，該次施用部分，並經本院以88年度易字第2663號判決
    判處有期徒刑4 月確定，業經執行完畢。（一）又於96年間
    ，因施用毒品等案件，經本院以96年度審簡字第73號判決分
    別判處有期徒刑10月、6 月，分別減刑為有期徒刑5 月、3
    月，應執行有期徒刑6 月確定；（二）另於同年間，因施用
    毒品案件，經本院以96年度壢簡字第2538號判決判處有期徒
    刑有期徒刑6 月，減刑為有期徒刑3 月確定；（三）再於同
    年間，因施用毒品等案件，經本院以96年度審訴字第1465號
    判決分別判處有期徒刑10月、4 月，應執行有期徒刑1 年確
    定；（四）復於同年間，因施用毒品案件，經本院以97年度
    審訴字第213 號判決判處有期徒刑1 年確定；（五）繼於同
    年間，因施用毒品等案件，經本院以以97年度審訴字第622
    號判決判處有期徒刑10月、6 月，應執行有期徒刑1 年確定
    ；前開（一）至（五）所示之刑，經本院以97年度聲字第39
    74號裁定應執行有期徒刑3 年8 月確定；（六）又於97年間
    ，因施用毒品案件，經本院以97年度審訴字第2240號判決判
    處有期徒刑1 年2 月確定，並與前開應執行刑有期徒刑3 年
    8 月入監接續執行，於100 年12月21日假釋出監，所餘刑期
    交付保護管束，嗣經撤銷保護管束，尚餘殘刑有期徒刑1 年
    2 月又4 日，殘刑部分，於103 年11月15日執行完畢（於本
    案構成累犯）。詎其仍不知悛悔，分別為下列犯行：
（一）基於施用第一級毒品之犯意，於107 年9 月12日某時，在
      桃園市中壢區新興路上某處，以摻入香菸吸食方式，施用
      第一級毒品海洛因1 次。嗣於107 年9 月12日下午4 時10
      分許，為警在桃園市○○區○○路000 號前查獲，並扣得第一
      級毒品海洛因1 包（驗餘淨重2.68公克）及摻有第一級毒
      品海洛因粉末香菸1 支（已施用過）。
（二）基於施用第一級毒品之犯意，於107 年10月15日晚間8 時
      許，在桃園市中壢區環中東路某處路旁，以摻入香菸吸食
      方式，施用第一級毒品海洛因1 次。嗣於107 年10月16日
      晚間11 時50 分許，為警在桃園市中壢區環中東路與利民
      街口盤查，並主動交付摻有第一級毒品海洛因之香菸1 支
      （已施用過，因鑑驗使用4ml 甲醇侵泡香菸），自首並接
      受裁判。
二、證據名稱：
  (一)犯罪事實(一)：
    1.被告陳士斌於本院準備程序及審理時之自白。
    2.自願受搜索同意書、桃園市政府警察局搜索扣押筆錄暨扣
      案物品目錄表、尿液暨毒品檢體真實姓名與編號對照表、
      法務部調查局濫用藥物實驗室107 年10月24日調科壹字第
      10723026170 號鑑定書、台灣檢驗科技股份有限公司濫用
      藥物檢驗報告各1 份、扣案物照片2 張。
    3.扣案之第一級毒品海洛因1 包（驗餘淨重2.68公克）及摻
      有第一級毒品海洛因粉末香菸1 支（已施用）。
  (二)犯罪事實(二)：
    1.被告陳士斌於警詢、偵查、本院準備程序及審理時之自白
      。
    2.自願受搜索同意書、桃園市政府警察局保安警察大隊搜索
      扣押筆錄暨扣案物品目錄表、被採尿人尿液暨毒品真實姓
      名與編號對照表各1 份、台灣檢驗科技股份有限公司濫用
      藥物檢驗報告2 紙、扣案物照片1 張。
    3.扣案之摻有第一級毒品海洛因之香菸1 支（已施用過香菸
      ，因鑑驗使用4ml 甲醇浸泡香菸）。
三、論罪科刑：
（一）核被告犯罪事實（一）、（二）所為，均係犯毒品危害防
      制條例第10條第1 項之施用第一級毒品罪。其為供己施用
      第一級毒品因而持有第一級毒品海洛因之低度行為，均為
      施用毒品之高度行為所吸收，不另論罪。
（二）被告上開2 罪間，犯意各別、行為互殊，應予分論併罰。
（三）被告有如犯罪事實欄所載之犯罪科刑與執行完畢之情形，
      此有臺灣高等法院被告前案紀錄表在卷可按，是其於有期
      徒刑執行完畢後5 年內故意再犯本件有期徒刑以上之2 罪
      ，均為累犯。再參照司法院大法官釋字第775 號解釋意旨
      ，被告前已有多次施用毒品犯行，足顯被告對刑之執行均
      不知悔改，其前對刑罰之反應力亦屬薄弱，此次加重最低
      本刑，對其人身自由所為之限制自無過苛之侵害，是認應
      各依刑法第47條第1 項規定加重其刑。
（四）另被告就犯罪事實(二)是否符合自首乙節：對於未發覺之
      罪自首而受裁判者，得減輕其刑。但有特別規定者，依其
      規定，刑法第62條定有明文。又按刑法第62條所謂發覺，
      固非以有偵查犯罪權之機關或人員確知其人犯罪無誤為必
      要，而於對其發生嫌疑時，即得謂為已發覺；但此項對犯
      人之嫌疑，仍須有確切之根據得為合理之可疑者，始足當
      之，若單純主觀上之懷疑，要不得謂已發生嫌疑，最高法
      院72年度台上字第641 號刑事裁判意旨可資參照。而經本
      院函詢桃園市政府警察局刑事警察大隊本案查獲情形為何
      ，於被告自承有施用毒品前，是否有具體事證可資懷疑被
      告有涉犯施用毒品乙節，據覆：「一、…。二、本大隊警
      員陳○○、賴○○及賴○○等3 員，於107年10月16日23時50分
      執行巡邏勤務，巡經桃園市中壢區環中東路與利民路口時
      ，發現陳士斌駕駛自小客車1392-T7號違規停車於轉角，
      本大隊員警遂上前盤查勸導並請其出示證件，於盤詰時，
      陳男神情緊張，本大隊員警遂詢問其身上或車內有無攜帶
      違禁物品？陳男乃向員警告知其所駕駛之自小客車1392號
      中央扶手處的煙灰缸內有一枝（應是【支】）已施用過的
      海洛因香菸，且於查獲現場即向警坦承其仍有施用海洛因
      毒品，乃將其帶回本大隊偵辦。三、陳嫌於坦承施用海洛
      因毒品前，並無事證可資懷疑其有施用毒品之犯行，是陳
      嫌於盤詰之際，主動向警坦承其有施用毒品之情事。」有
      桃園市警察局刑事警察大隊108 年3月13日桃警保大行字
      第1080001798號函暨職務報告1 份在卷可考，被告係於職
      司偵查職權機關尚未發現其上開施用第一級毒品犯行前，
      即主動交付摻有毒品支香菸及供出上開犯行，而自首接受
      裁判，就上開犯罪事實（二）施用第一級毒品犯行，爰依
      刑法第62條前段規定，減輕其刑。查被告就此部分施用毒
      品犯行，同時具有刑法第47條第1 項之加重事由及刑法第
      62條前段之減輕事由，自應依法先加後減之。
（五）爰審酌被告前已因施用毒品案件經觀察、勒戒、強制戒治
      及刑之執行，本應徹底戒除毒癮，詎其仍未能自新、戒斷
      毒癮，竟仍施用足以導致人體機能發生依賴性、成癮性及
      抗藥性等障礙之第一級毒品，戕害自身健康，漠視法令禁
      制，本不宜寬縱，惟念其犯後均坦承犯行，非無悔意，兼
      衡其犯罪之動機、目的、智識程度、生活狀況等一切情狀
      ，各量處如主文所示之刑暨定其應執行刑，以示懲儆。
四、沒收銷燬部分：
（一）犯罪事實（一）：扣案之第一級毒品海洛因1 包（驗餘淨
      重2.68公克）及摻有第一級毒品海洛因粉末香菸1 支（已
      施用），不問屬於犯人與否，均應依毒品危害防制條例第
      18條第1 項前段規定沒收銷燬；又裝載上開毒品之包裝袋
      、香菸，與毒品並無法完全析離，亦均應依毒品危害防制
      條例第18條第1 項前段併諭知沒收銷燬；至鑑驗所用之毒
      品，既已滅失，爰不再諭知沒收銷燬。
（二）犯罪事實（二）：扣案之摻有第一級毒品海洛因之香菸1 
      支（已施用過香菸，因鑑驗使用4ml 甲醇浸泡香菸），不
      問屬於犯人與否，應依毒品危害防制條例第18條第1 項前
      段規定沒收銷燬；又裝載上開毒品之香菸，與毒品並無法
      完全析離，亦應依毒品危害防制條例第18條第1 項前段併
      諭知沒收銷燬；至鑑驗所用之毒品，既已滅失，爰不再諭
      知沒收銷燬。
（三）上開沒收部分，依刑法第40條之2 第1 項規定併執行之。
五、應適用之法條：刑事訴訟法第273 條之1 第1 項、第299 條
    第1 項前段、第310 條之2 、第454 條第1 項，毒品危害防
    制條例第10條第1 項、第18條第1 項前段，刑法第11條、第
    47條第1 項、第62條、第51條第5 款、第40條之2 第1 項，
    判決如主文。
六、如不服本判決應於收受判決後10日內向本院提出上訴狀（應
    附繕本），並應敘述具體理由。其未敘述上訴理由者，應於
    上訴期間屆滿後20日內補提理由書狀於本院，上訴於臺灣高
    等法院。本案經檢察官蔡正傑到庭執行職務。
中　　華　　民　　國   108    年    6     月    13    日
                  刑事審查庭  法  官  潘怡華
以上正本證明與原本無異。
如不服本判決應於收受判決後10日內向本院提出上訴書狀，並應
敘述具體理由。其未敘述上訴理由者，應於上訴期間屆滿後20日
內向本院補提理由書(均須按他造當事人之人數附繕本)「切勿逕
送上級法院」。
                              書記官  林芷萍
中　　華　　民　　國   108    年    6     月    13    日
附錄本案論罪科刑依據之法條：
毒品危害防制條例第10條
施用第一級毒品者，處6 月以上5 年以下有期徒刑。
施用第二級毒品者，處3 年以下有期徒刑。